# 土地使用权证的起始日期，晚于实际占用土地日期，早于付款日期，怎么摊销啊

提问人：sabrina_83 时间：2012-10-08 17:01:54
土地使用权证的起始日期，晚于实际占用土地日期，早于付款日期，怎么摊销啊
已经发证，而款未付，要记负债，记无形资产并进行摊销吗

回答人：chenyiwei
回复 sabrina_83 的帖子
土地使用权确认无形资产并开始摊销的日期应该是开始实际占用该土地用于生产经营（临时性占用除外）和取得土地使用权证之日两者中的较早者。在该日应按土地证上载明的使用年限（如尚未取得土地证，则按照估计的使用年限）开始摊销。如果按照估计年限摊销的，则在取得正式颁发的土地证后，应按照该土地证上载明的年限进行调整，作为会计估计变更处理。
如果已经发证但出让金尚未支付（严格来说这是不合规的操作），则应确认无形资产并开始按照土地证上载明的使用年限摊销。

提问人：sabrina_83 时间：2012-10-09 08:20:04
回复 chenyiwei 的帖子
谢谢版主！我们这个土地使用证载明的年限是 2010 年 9 月 3 日-2050年 9 月 2 日，而第一笔款项在 2010 年 11 月支付。但土地置换合同于 2008 年10 月已签订，并开始使用，且合同已约定该日期为土地交付时间。现在有三个时间。合同约定土地交付时间，土地证载明有效期开始时间、款项支付时间，按哪个啊？个人感觉按土地证载明时间比较好？如果按照其他的时间作为起始日，那么土地的有效期的截止日就不是 2050年 9 月 2 日，与土地使用证矛盾了。

回答人：chenyiwei
建议从实际占用土地之日开始摊销，否则有一段时间可以从该土地受益但无对应成本，这是不合理的。摊销期间为 2008 年 10 月～2050.9.2，即摊销期限的长度超过权证年限（ 40 年）。

提问人：sabrina_83 时间：2012-10-09 08:39:33
回复 chenyiwei 的帖子
再问楼主一个问题啊，土地按评估价入账，并摊销后，实际出让价值减少，调减了土地使用权价值，已摊销的金额是否同时调回。

回答人：chenyiwei
已摊销金额不调整。另外要确定“实际出让价值减少”是否实际上是政府补助。如果是，则按照与资产相关的政府补助的原则处理。